臺灣嘉義地方法院嘉義簡易庭民事小額判決
111年度嘉小字第506號
原      告  君臨天下社區公寓大廈管理委員會

法定代理人  何佩玲  
訴訟代理人  陳俊銘  
被      告  林漢泉  
訴訟代理人  張桂美  
上列當事人間給付管理費事件，本院於民國111年11月22日言詞
辯論終結，判決如下：
    主    文
被告應給付原告新臺幣13,200元，及自民國111年6月3日起至清
償日止按年息5％計算之利息。
訴訟費用新臺幣1,000元由被告負擔。
本判決得假執行。
    理由要領
民事訴訟法第436條之8第1項規定「關於請求給付金錢或其他代
  替物或有價證券之訴訟，其標的金額或價額在新台幣十萬元以
  下者，適用本章所定之小額程序」，第436條之18第1項規定「
  判決書得僅記載主文，就當事人有爭執事項，於必要時得加記
  理由要領」。本件為適用小額程序事件，判決書僅記載兩造重
  要爭點及本院判斷之理由要領。
民法第56條規定「總會之召集程序或決議方法，違反法令或章程時，社員得於決議後三個月內請求法院撤銷其決議。但出席社員，對召集程序或決議方法，未當場表示異議者，不在此限。總會決議之內容違反法令或章程者，無效」。公寓大廈區分所有權人會議，類似社團法人之總會，為意思機關。是區分所有權人會議之召集程序或決議方法，違反法令或規約時，區分所有權人得類推適用民法第56條第1項規定，於決議後3個月內請求法院撤銷其決議；又其決議之內容除有違反法令或規約者外，各區分所有權人均不得主張無效。
原告主張其為君臨天下社區依公寓大廈管理條例設立之管理委
  員會，法定代理人何佩玲為依民國109年2月1日區分所有權人
  大會會議（下稱109年區權會）決議選任之管理委員會主任委
  員，再依111年1月16日區分所有權人大會會議決議連任，被告
  為君臨天下社區之門牌號碼嘉義縣○○鄉○○村○○○00號建物（下
  稱系爭建物）區分所有權人，積欠自110年6月起至111年4月止
  之11期管理費新臺幣（下同）13,200元不繳，為此依公寓大廈
  管理條例第21條規定，請求被告如數給付，並加計自111年6月
  2日調解期日翌日即111年6月3日起至清償日止，按年息5％計算
  之利息。被告辯稱何佩玲為依君臨天下社區94年度第2次區分
  所有權人大會會議（下稱94年區權會）決議修正後規約所選任
  ，因上開修正後之規約無效，何佩玲自非原告之法定代理人，
  請求駁回原告之訴。經查：
  ㈠依被告提出之94年區權會紀錄，該會議於94年7月24日就審議
    及討論事項第4案部分，決議修正規約，經核迄今已逾3個月
    ，且未經法院撤銷，對於全體區分所有權人有拘束力；又依
    原告提出之修正後規約，其第31條以下就管理委員之選任、
    解任所為規定，經核難認有違反公寓大廈管理條例或其他法
    令之情形，尚非無效，各區分所有權人均應受其拘束。
  ㈡依原告提出之嘉義縣政府109年8月25日函、嘉義縣中埔鄉公
    所109年7月27日函及111年2月9日函、嘉義縣中埔鄉公所於1
    11年2月9日核發之公寓大廈管理組織報備證明，何佩玲為依
    109年區權會決議選任之管理委員會主任委員，任滿時再經
    原告於111年1月28日報備改選續任，均經上開主管機關准予
    備查，堪信何佩玲為原告之法定代理人。被告向他人繳納管
    理費，不生清償效力。
公寓大廈管理條例第21條規定「區分所有權人或住戶積欠應繳
  納之公共基金或應分擔或其他應負擔之費用已逾二期或達相當
  金額，經定相當期間催告仍不給付者，管理負責人或管理委員
  會得訴請法院命其給付應繳之金額及遲延利息」。經查：被告
  為君臨天下社區之系爭建物區分所有權人，未向原告繳納自11
  0年6月起至111年4月止之11期管理費13,200元，為被告不爭執
  。從而原告依公寓大廈管理條例第21條規定，請求被告給付13
  ,200元，並加計自111年6月3日起至清償日止，按年息5％計算
  之利息，為有理由，應予准許。
中　　華　　民　　國　　111 　年　　12　　月　  6 　　日
               臺灣嘉義地方法院嘉義簡易庭
                         法　官  廖政勝
以上正本係照原本作成。　　　　　　　　　　　　　　　　　
如不服本判決，應於判決送達後20日內，以其違背法令為理由（
表明判決所違背之法令及其具體內容，與依訴訟資料可認為判決
有違背法令之具體事實），向本院提出上訴狀，並按應送達於他
造之人數提出繕本或影本，及繳納第二審裁判費。
中　　華　　民　　國　　111 　年　　12　　月　　6 　　日
                         書記官  林金福